【裁判字號】    97,交聲,1212
【裁判日期】    980113
【裁判案由】    聲明異議
【裁判全文】
臺灣臺南地方法院交通事件裁定        97年度交聲字第1212號
移送機關    交通部公路總局嘉義區監理所麻豆監理站
異議人即
受處分人    甲○○
上列受處分人因違反道路交通管理處罰條例案件，對於交通部公
路總局嘉義區監理所麻豆監理站民國97年10月30日所為之裁決處
分（處分案號：麻監裁罰字第裁75-L00000000號），聲明異議，
本院裁定如下：
    主  文
異議駁回。
    理  由
一、原處分意旨略以：異議人即受處分人甲○○（下稱異議人）
    騎乘車牌號碼ＪＴＢ－３９８號重型機車於民國九十七年七
    月二十三日二十時零八分，在嘉義縣太保市○○○街３８號
    前，因「駕駛執照逾有效期間仍駕車」，經嘉義縣警察局保
    安隊當場攔停舉發，嗣經移送機關交通部公路總局嘉義區監
    理所麻豆監理站以其違規事證明確，依道路交通管理處罰條
    例第二十二條第一項第七款、第二項（裁決書漏載）之規定
    ，裁處罰鍰新臺幣（下同）三千六百元，並扣繳駕駛執照等
    語。
二、本件異議意旨略以：異議人認公路監理機關應於駕照即將逾
    期前予以通知，方符合行政執行法第三條之公平合理精神，
    惟異議人至今未未收到監理機關之任何口頭或書面通知，為
    此聲明異議，請求撤銷原處分等語。
三、按汽車駕駛人，駕駛執照逾有效期間仍駕車，處一千八百元
    以上三千六百元以下罰鍰，並禁止其駕駛，且應扣繳其駕駛
    執照，道路交通管理處罰條例第二十二條第一項第七款、第
    二項分別定有明文。
四、經查：
(一)、異議人騎乘ＪＴＢ－３９８號重型機車於九十七年七月二十
    三日二十時零八分，在嘉義縣太保市○○○街３８號前，因
    駕駛執照於九十七年二月二十五日到期未換發駕照仍駕車，
    經嘉義縣警察局保安隊當場攔停舉發，有嘉義縣警察局九十
    七年七月二十三日嘉縣警交字第Ｌ00000000號舉發
    違反道路交通管理事件通知單及交通部公路總局嘉義區監理
    所麻豆監理站九十七年十月三十日麻監裁罰字第裁７５－Ｌ
    00000000號違反道路交通管理事件裁決書各一紙在
    卷可稽，且異議人對其違規之事實並不爭執，是異議人上開
    違規行為，應足認定。
(二)、異議人雖辯稱公路監理機關應於駕照逾期前以口頭或書面通
    知異議人換發駕照云云。惟按交通主管機關寄發之駕駛執照
    到期換照通知書係為便民性之服務措施，以提醒民眾換照日
    期，並非法定之必要程序，亦即駕照到期前之換發駕照並不
    須帶換照通知單至公路監理機關，即可換照。況駕駛執照上
    亦已載明駕駛執照之有效日期，駕駛人應自行注意駕駛執照
    有效期間並辦理換照，方不致影響個人權益，異議人既為領
    有駕駛執照之人，即不能對此諉為不知，而以公路監理機關
    未主動通知作為免責之理由。是異議人以前詞置辯，顯係事
    後卸責之詞，尚不足採信。
五、綜上，異議人於前揭時、地，駕駛重型機車有持逾期之駕駛
    執照駕駛車輛之違規事實，應堪認定。則移送機關依道路交
    通管理處罰條例第二十二條第一項第七款、第二項及違反道
    路交通管理事件統一裁罰基準表之相關內容之規定，以異議
    人逾越應到案期限六十日以上，裁處異議人罰鍰三千六百元
    ，並扣繳駕駛執照，核無違誤。本件異議無理由，應予駁回
    。
六、據上論斷，應依道路交通管理處罰條例第八十七條第二項、
    道路交通案件處理辦法第十九條，裁定如主文。
中    華    民    國    98    年     1    月    13    日
                        交通法庭法  官  陳金虎
以上正本證明與原本無異。
如不服本裁定應於送達後5日內向本院提出抗告狀（應附繕本）
。
                                書記官  蔡明峰
中    華    民    國    98    年    1     月    13    日


司法院資訊處製作；財團法人民間司法改革基金會備份。
